【裁判字號】    99,抗,257
【裁判日期】    990913
【裁判案由】    聲請再審
【裁判全文】
臺灣高等法院臺南分院刑事裁定           99年度抗字第257號
抗告人即
再審聲請人  甲○○
被      告  乙○○
上列抗告人因聲請再審案件，不服臺灣雲林地方法院中華民國99
年8月17日裁定（99年度聲再字第6號）提起抗告，本院裁定如下
：
    主  文
抗告駁回。
    理  由
一、本件抗告意旨略以：被告乙○○自承煞車，而被告之車輛跨
    越雙白線煞車，顯非正常煞車，被告之煞車與事故之發生有
    因果關係，應負肇事責任，又被告在距149線30K前約12公尺
    處之左側路旁適為餐廳，被告駕駛自小客車在該處左轉，屬
    迴車行為，肇事地點距下坡彎道仍有一段距離，被告之迴車
    與事故之發生，有因果關係，應負肇事因素，警方在事故發
    生後約六個月始通知抗告人製作筆錄，又對證人賴宣銘、簡
    源泓亦未製作筆錄，嚴重影響抗告人即告訴人權益，又原審
    亦傳喚賴宣銘、簡源泓到庭詰問，認事用法顯有違誤，為此
    ，提起本件抗告。
二、按法院認為聲請再審之程序違背規定者，應以裁定駁回之，
    刑事訴訟法第433條定有明文。又為受判決人之利益聲請再
    審，得由左列各人為之：一、管轄法院之檢察官。二、受判
    決人。三、受判決人之法定代理人或配偶。四、受判決人已
    死亡者，其配偶、直系血親、三親等內之旁系血親、二親等
    內之姻親或家長、家屬。又為受判決人之不利益聲請再審，
    得由管轄法院之檢察官及自訴人為之；但自訴人聲請再審者
    ，以有第422條第1款規定之情形為限。自訴人已喪失行為能
    力或死亡者，得由第319條第1項所列得為提起自訴之人，為
    前項之聲請，刑事訴訟法第427條、第428條定有明文。次按
    當事人得聲請再審者，以確定判決為限，裁定不得作為聲請
    再審之對象，此觀之刑事訴訟法有關再審之規定甚明（最高
    法院72年度台抗字第381號裁判意旨可為參照）。
三、原裁定以：抗告人即再審聲請人甲○○以被告乙○○涉犯過
    失傷害罪嫌，向雲林縣警察局斗南分局提出告訴，並經該分
    局報告臺灣雲林地方法院檢察署檢察官偵查結果認被告並無
    肇事因素，以罪嫌不足而於99年1月29日以98年度偵字第510
    0號為不起訴處分，聲請人不服聲請再議，經臺灣高等法院
    臺南分院檢察署檢察長於99年3月1日以99年度上聲議字第22
    8號處分書以再議無理由駁回其聲請，聲請人復於99年3月12
    日向原審法院聲請交付審判，經原審法院於99年6月17日以9
    9年度聲判字第4號裁定駁回聲請各節，業經原審法院調取上
    開卷宗核閱屬實，並有上開不起訴處分書、駁回再議處分書
    及刑事裁定各1份在卷可查，足認本件再審聲請人為「告訴
    人」，非屬刑事訴訟法第427條、第428條所定得為受判決人
    之利益或不利益之再審聲請權人；況且，聲請人聲請再審之
    對象為本院99年度聲判字第4號刑事「裁定」，並非「確定
    判決」，依前揭法律規定及最高法院判決意旨，聲請人聲請
    再審之程序均不合法，且無從補正，難以准許，應予駁回。
四、綜上所述，原裁定以抗告人非屬刑事訴訟法第427條、第428
    條所定之再審聲請人，抗告人聲請再審之對象為本院99年度
    聲判字第4號刑事「裁定」，並非「確定判決」，依前揭法
    律規定及最高法院判決意旨，抗告人聲請再審之程序均不合
    法，且無從補正為由，因而駁回抗告人再審之聲請，經核並
    無不當，抗告人執上開抗告意旨，指摘原裁定不當云云，均
    無理由，應予駁回。
五、據上論斷，應依刑事訴訟法第412條，裁定如主文。
中    華    民    國    99    年    9     月    13    日
                  刑事第四庭    審判長法  官  吳志誠
                                      法  官  羅心芳
                                      法  官  吳森豐
以上正本證明與原本無異。
不得再抗告。
                                      書記官  岑  玢
中    華    民    國    99    年    9     月    13    日

司法院資訊處製作；財團法人民間司法改革基金會備份。
